【裁判字號】    98,易,266
【裁判日期】    980428
【裁判案由】    竊盜
【裁判全文】
臺灣屏東地方法院刑事判決               98年度易字第266號
公  訴  人  臺灣屏東地方法院檢察署檢察官
被      告  乙○○
                    （另案執行）
            甲○○
                    （另案執行）
上列被告因竊盜等案件，經檢察官提起公訴（98年度偵字第295
號），本院裁定改依簡式審判程序審理，判決如下：
    主  文
乙○○犯夜間侵入住宅竊盜罪，累犯，處有期徒刑柒月；又犯竊
盜罪，累犯，處有期徒刑肆月；應執行有期徒刑玖月。
甲○○收受贓物，處有期徒刑貳月，如易科罰金，以新臺幣壹仟
元折算壹日。
    事  實
一、乙○○前於民國92年，分別因施用毒品及竊盜案件，經臺灣
    高雄地方法院判處有期徒刑10月、4 月及6 月確定，定應執
    行有期徒刑為1 年5 月；復於94年因施用毒品案件，經臺灣
    臺南地方法院院判處有期徒刑1 年確定，接續前揭案件執行
    ，甫於95年9 月15日縮短刑期假釋交付保護管束，而於96年
    2 月22日保護管束期滿未經撤銷而視為執行完畢。
二、詎乙○○仍不知悔改，竟基於意圖為自己不法所有之竊盜犯
    意，於97年7 月26日晚間9 時許，侵入田宏富位於屏東縣屏
    東市○○○路157 巷4 號住處內，徒手竊取田宏富所有置於
    客廳桌上NOKIA 牌型號7610號行動電話1 支；乙○○復基於
    意圖為自己不法所有之竊盜犯意，於97年8 月間某日，在高
    雄縣岡山鎮岡山火車站對面服飾店，徒手竊取洪振茂所有（
    由其女兒洪喻容使用）三星牌型號D908號行動電話1 支得手
    。乙○○竊得上開2 支行動電話後，於97年8 月間持往甲○
    ○位於高雄縣鳳山市○○街33號住處，甲○○明知上開行動
    電話係來路不明之贓物，仍於97年8 月14日，將該行動電話
    2 支與另一支NOKIA 牌型號6030號，持往在高雄縣鳳山市○
    ○○路329 號翌虹科技有限公司，以新臺幣2,900 元之代價
    賣予不知情之周長達。嗣經田宏富報案，警方調閱行動電話
    序號，循線查獲上情。
三、案經屏東縣警察局屏東分局報請臺灣屏東地方法院檢察署檢
    察官偵查起訴。
    理  由
一、本件被告乙○○、甲○○犯係死刑、無期徒刑、最輕本刑為
    3 年以上有期徒刑以外之罪，其於本院準備程序中就前揭被
    訴事實為有罪之陳述，經告知簡式審判程序之旨，並聽取其
    與公訴人之意見後，本院認無不得或不宜改依簡式審判程序
    進行之處，爰依刑事訴訟法第273 條之1 第1 項、第284 條
    之1 ，裁定依簡式審判程序審理；又簡式審判程序之證據調
    查，依刑事訴訟法第273 條之2 規定，不受同法第159 條第
    1 項審判外陳述排除之限制，再被告乙○○、甲○○對於卷
    內之各項證據，亦不爭執證據能力，故卷內所列之各項證據
    ，自得作為證據，合先敘明。
二、上揭事實，業據被告乙○○、甲○○於警訊、偵查及本院審
    理時坦承不諱，核與證人田宏富、洪振茂、周長達於警詢之
    證述相符，並有屏東縣警察局屏東分局刑事案件報告書、指
    認相片、行動電話手機序號通聯記錄資料、通訊電子產品讓
    渡切結書各1 份在卷可證。是被告乙○○、甲○○上開自白
    均與事實相符，應堪信實。本件事證明確被告2 人上開犯行
    ，洵堪認定，應予以依法論科。
三、核被告乙○○所為，係犯刑法第321 條第1 項第1 款之夜間
    侵入住宅竊盜罪及同法第320 條第1 項竊盜罪；被告甲○○
    所為，係犯刑法第349 條第1 項收受贓物罪。至於被告乙○
    ○所犯上開2 罪間，犯意各別，行為互殊，且觸犯構成要件
    相異之罪名，自應分論併罰。被告乙○○有事實欄所載論罪
    科刑執行之情形，此有臺灣屏東地方法院檢察署刑案資料查
    註紀錄表及臺灣高等法院被告前案紀錄表各1 份在卷可查，
    其受有期徒刑執行完畢後，5 年之內再犯有期徒刑以上刑之
    本罪，為累犯，應依刑法第47條第1 項規定加重其刑。爰審
    酌被告乙○○為貪圖私利而犯本件竊盜犯行，惟其所竊物品
    價值非鉅，且犯罪後始終坦承犯行，態度良好，及其犯罪之
    目的、手段等一切情狀；被告甲○○不尊重他人財產權利，
    竟仍收受贓物變賣得利，造成原所有權人追贓困難，惟兼念
    及其犯後承認犯行，態度良好等一切情況，分別量處如主文
    所示之刑；被告乙○○所處有期徒刑部分，並合併定期應執
    行之刑；又被告甲○○所處有期徒刑部分，復審酌其年齡、
    職業、收入、社會地位等節，並諭知易科罰金之折算標準如
    主文所示，以資儆懲。
據上論斷，應依刑事訴訟法第273 條之1 第1 項、第299 條第1
項前段，刑法第320 條第1 項、第321 條第1 項第1 款、第349
條第1 項、第47條第1 項、第51條第5 款、第41條第1 項前段，
判決如主文。
本案經檢察官劉昀到庭執行職務。
中    華    民    國    98    年    4     月    28    日
                  刑事第一庭  法  官  許蓓雯
以上正本證明與原本無異。
如不服本判決應於收受判決後10日內向本院提出上訴書狀，並應
敘述具體理由；其未敘述上訴理由者，應於上訴期間屆滿後20日
內向本院補提理由書（均須按他造當事人之人數附繕本）「切勿
逕送上級法院」。
                              書記官  鄭美雀
中    華    民    國    98    年    4     月    29    日
本案論罪科刑法條：
中華民國刑法第320條第1項
意圖為自己或第三人不法之所有，而竊取他人之動產者，為竊盜
罪，處 5 年以下有期徒刑、拘役或 5 百元以下罰金。
中華民國刑法第321條第1項第1款
犯竊盜罪而有左列情形之一者，處六月以上、五年以下有期徒刑
：
一、於夜間侵入住宅或有人居住之建築物、船艦或隱匿其內而犯
    之者。
中華民國刑法第349條第1項
收受贓物者，處 3 年以下有期徒刑、拘役或 5 百元以下罰金。


司法院資訊處製作；財團法人民間司法改革基金會備份。
